臺灣高等法院刑事判決　　　　　　　　95年度上重訴字第99號
上　訴　人　臺灣臺北地方法院檢察署檢察官
被　　　告　甲○○
選任辯護人　尤英夫　律師
　　　　　　鄭仁哲　律師
　　　　　　黃宗哲　律師
上列上訴人因被告常業詐欺等案件，不服臺灣臺北地方法院95年
度重訴字第23號，中華民國95年11月27日第一審判決（起訴案號
：臺灣臺北地方法院檢察署94年度偵字第6779號）提起上訴，本
院判決如下：
    主  文
上訴駁回。
    理  由
一、公訴意旨略以：被告甲○○為在香港設立登記之Smith Fair
    child Limited公司（下稱SF公司）董事及實際負責人，與
    真實姓名年籍不詳自稱Camerron Baker、David Morgan Bar
    on、Monica Barum、Jonathon Pearce、Michael Faraday、
    David Harrogate、Adam Deaton、Lan Williams、Jonathan
     Adams等外籍人士，共同意圖為自己不法之所有，於民國（
    下同）91年5月前某日，先於網路上架設網址為http：//www
    .smithfairchild.com、http：//www.e-systempros.com、h
    ttp：//www.regus.com及http：//www.hq.com等網站，佯稱
    SF公司代理販售址設美國之Sun Biometrics System、Pro I
    nternational及址設於巴西之Natal Gold Corp等3家公司之
    股票及可轉換公司債，並詳附不實之美國證交所稅單及相關
    訊息，且於網站上留有聯絡電話，由上開不詳之外籍人士接
    聽電話專責回答詢問事項，使不特定之投資人Stephen Bond
    、Dave Phillips等人陷於錯誤，同意投資美金數千至數萬
    元不等之價款，並匯入SF公司於香港商香港上海匯豐銀行股
    份有限公司（下稱匯豐銀行）所開立第000000000000號帳戶
    內，被告等人並恃此維生，嗣其於詐得款項後即陸續以網路
    轉帳之方式，將前揭帳戶內之款項轉匯至其母周林玉真（另
    經不起訴處分確定）分別於中國農民銀行仁愛分行所開立第
    00000000000號、臺北銀行大安分行所開立第000000000000
    號及被告於中國農民銀行汐止分行所開立第00000000000號
    等帳戶內，被告並書寫好相關轉帳資料，囑由不知情之周林
    玉真將上開帳戶內款項再轉匯至甲○○、周林玉真名下帳戶
    ，及戶名為Kelly Griffiths、Mark Andrew How ship等不
    同之國外銀行帳戶，以隱匿自己重大犯罪所得，合計詐騙所
    得達美金495萬2,033元（約新臺幣1億6341萬餘元），因認
    被告甲○○涉有95年7月1日修正施行前刑法第340條之常業
    詐欺、95年7月1日修正施行前洗錢防制法第2條第1款、第9
    條第1項之洗錢等罪嫌云云。
二、公訴意旨認被告甲○○有常業詐欺、洗錢犯行，無非係以被
    告甲○○所供不合情理地幫忙開戶及匯款等事實、證人周林
    玉真所證被告指示伊去匯款之事實、證人吳德麟所證被告於
    91年2月間在中國農民銀行開戶之事實，以及卷附香港證券
    及期貨事務監察委員會檢舉函、匯款資料指示文件、SF公司
    登記資料、美國Sun Biometrics System公司網頁資料、SF
    公司之匯豐銀行臺北分行第000000000000號帳戶開戶資料與
    交易明細、中國農民銀行仁愛分行第00000000000號帳戶交
    易明細、外匯存款取款憑條、匯款水單、臺北銀行大安分行
    第000000000000號帳戶交易明細、外匯活期存款取款憑條、
    匯款水單、中國農民銀行汐止分行匯款水單等為其論據；惟
    選任辯護人為被告辯以：上開證人周林玉真、吳德麟於調查
    局詢問或檢察官偵訊時之證述，以及匯款資料指示文件、SF
    公司登記資料，均分屬被告以外之人於審判外之言詞或書面
    陳述，而上開香港證券及期貨事務監察委員會檢舉函、美國
    Sun Biometrics System公司網頁資料及SF公司之匯豐銀行
    臺北分行第000000000000號帳戶開戶資料，亦均屬傳聞證據
    ，均無證據能力云云。經查：
（一）證人周林玉真於調查局詢問時之證述，核與其於原審審理
      時所證情節完全相符，並無所謂較可信之特別情況，嗣其
      於檢察官偵訊時，係以被告之身分應訊，且就被告甲○○
      所涉犯罪事實部分，未經轉換為證人身分具結而為陳述；
      而證人吳德麟未經原審及本院傳喚，其於調查局詢問時之
      證述，亦無所謂較可信之特別情況，且非證明犯罪事實存
      否所必要，是本件證人周林玉真於調查局詢問、檢察官偵
      訊時、證人吳德麟於調查局詢問時之陳述，自均無證據能
      力。
（二）惟按「除前3條（即刑事訴訟法第159條之1至第159條之3）
      之情形外，下列文書亦得為證據：一除顯有不可信之情況
      外，公務員職務上製作之紀錄文書、證明文書。二除顯有
      不可信之情況外，從事業務之人於業務上或通常業務過程
      所須製作之紀錄文書、證明文書。三除前2款之情形外，
      其他於可信之特別情況下所製作之文書」，刑事訴訟法第
      159條之4定有明文。查上開美國Sun Biometrics System
      公司網頁資料，並無證據顯示係公務員或從事業務之人於
      其職務上或通常業務過程所製作，復查無其他可信之特別
      情況，固無證據能力；惟上開香港證券及期貨事務監察委
      員會檢舉函，係屬國外機關所為之公文書，而SF公司登記
      資料，亦係香港公司註冊處職務上所製作之紀錄文書；另
      SF公司之匯豐銀行臺北分行第000000000000號帳戶開戶資
      料與交易明細、中國農民銀行仁愛分行第00000000000 號
      帳戶開戶資料、交易明細、外匯存款取款憑條、匯款水單
      、臺北銀行大安分行第000000000000號帳戶開戶資料、交
      易明細、外匯活期存款取款憑條、匯款水單、中國農民銀
      行汐止分行開戶資料、交易明細、匯款水單等資料，亦均
      係從事業務之人於業務上或通常業務過程所須製作之紀錄
      文書；至被告傳真予證人周林玉真之匯款資料指示文件，
      亦係被告於通常情形下不間斷、有規律地加以記載，於記
      載當時亦無預見日後可能會被提供作為證據之偽造動機而
      具有可信之特別情況；復查上開文書並無違背法定程序取
      得之情形，即此，上開文書除美國Sun Biometrics Syste
      m公司網頁資料外，均核與刑事訴訟法第159條之4之規定
      相符，自宜賦予其證據適格之地位而得為本案之證據。
三、訊據被告甲○○固不諱言有於91年10月間某日，經由其友人
    、真實姓名年籍不詳、自稱「麥可」之外籍成年男子請託，
    擔任設立於香港之SF公司名義負責人，並提供其所有、於91
    年2月21日開立之中國農民銀行汐止分行（現更名為合作金
    庫商業銀行南汐止分行）000000000005號帳戶，及其母周林
    玉真所有、於91年11月21日開戶之中國農民銀行仁愛分行00
    000000000號帳戶，及周林玉真所有、於91年11月4日開戶之
    臺北銀行大安分行000000000000號帳戶，接受「麥可」指示
    由伊或伊母周林玉真將麥可指定之款項匯入上開帳戶或自上
    開帳戶匯出至麥可指定之帳戶等情，惟堅詞否認有何常業詐
    欺、洗錢犯行，辯稱：係因「麥可」為伊在泰國電信業務之
    重要客戶，始受伊泰籍合夥人Siripaisalkiat Rangson指示
    ，為「麥可」在香港成立SF公司，並擔任名義負責人，復提
    供上開帳戶接受「麥可」指示匯款或轉匯至麥可指定之帳戶
    ，「麥可」表示因泰國實施外匯管制，故需借用伊帳戶將款
    項匯出泰國，伊事前不知「麥可」或起訴書所指外籍人士有
    何常業詐欺犯行，亦未與「麥可」或起訴書所指外籍人士存
    有常業詐欺或洗錢之犯意聯絡或行為分擔等語。
四、按犯罪事實應依證據認定之，無證據不得認定犯罪事實，又
    不能證明被告犯罪者，應諭知無罪之判決，刑事訴訟法第15
    4條第2項、第301條第1項定有明文。次按認定犯罪事實所憑
    之證據，雖不以直接證據為限，間接證據亦包括在內；然無
    論直接或間接證據，其為訴訟上之證明，須於通常一般之人
    均不致於有所懷疑，而得確信其為真實之程度者，始得據為
    有罪之認定，倘其證明尚未達到此一程度，而有合理性懷疑
    之存在，無從為有罪之確信時，自應為被告無罪之判決，況
    刑事訴訟法第161條第1項規定檢察官就被告犯罪事實，應負
    舉證責任，並指出證明之方法，因此，檢察官對於起訴之犯
    罪事實，應負提出證據及說服之實質舉證責任，倘其所提出
    之證據，不足為被告有罪之積極證明，或其指出證明之方法
    ，無從說服法院以形成被告有罪之心證，基於無罪推定之原
    則，自亦應為被告無罪之諭知，最高法院76年度臺上字第49
    86號、92年臺上字第128號判例意旨亦可參照。又認定犯罪
    事實應依證據，為刑事訴訟法所明定，故被告否認犯罪事實
    所持之辯解，縱屬不能成立，仍非有積極證據足以證明其犯
    罪行為，不能遽為有罪之認定，最高法院30年上字第1831號
    判例意旨可資參照。復按刑法於94年2月2日修正時，刪除刑
    法第340條常業詐欺罪之規定，依刑法施行法第10條之1規定
    ，於95年7月1日施行，另洗錢防制法第3條第1項第5款之規
    定亦於95年5月30日修正刪除，同項第6款以後規定向前移置
    1款，並於95年7月1日施行；惟於96年7月11日修正公布，並
    於同年月13日施行之洗錢防制法第3條第2項第1款，業已將
    刑法第339條之詐欺取財罪而其犯罪所得在新臺幣500萬元以
    上者，納入「重大犯罪」之範疇，是掩飾或隱匿因自己犯上
    開詐欺取財罪所得財物或財產上利益者，即屬洗錢防制法第
    2條第1款所稱之洗錢行為，應依同法第11條第1項之規定處
    罰，然即令上開詐欺取財、洗錢行為於行為人行為時及裁判
    時均有罰則，亦以詐欺取財行為確實存在為必要，而詐欺取
    財之構成要件係意圖為自己或第三人不法之所有，施用詐術
    使他人陷於錯誤而交付財物，易言之，倘無積極證據足認行
    為人有何施用詐術之行為，或無積極證據足認自稱被害人之
    人有何因行為人之詐術施用而陷於錯誤而交付財物之行為，
    本無從以刑法第339條第1項之詐欺取財或95年7月1日修正施
    行前同法第340條之常業詐欺罪相繩，更無從論以洗錢防制
    法第11條第1項或95年7月1日修正施行前同法第9條第1項之
    洗錢罪。
五、經查：
（一）被告於91年10月11日擔任設立於香港之SF公司負責人，並
      提供其所有、於91年2月21日開立之中國農民銀行汐止分
      行（現更名為合作金庫商業銀行南汐止分行）0000000000
      00號帳戶，及其母周林玉真所有、於91年11月21日開戶之
      中國農民銀行仁愛分行00000000000號帳戶，及周林玉真
      所有、於91年11月4日開戶之臺北銀行大安分行000000000
      00號帳戶，接收來自SF公司之香港上海匯豐銀行00000000
      0000號帳戶之匯款，並由被告或周林玉真轉匯至其他帳戶
      ，迄至93年5月21日止，共計匯入495萬2033美元等情，有
      卷附SF公司設立登記資料（見調查局卷第89頁以下）、香
      港商香港上海匯豐銀行股份有限公司93年4月23日（93）
      港匯銀（總）字第00628號函附SF公司之000000000000號
      帳戶開戶資料及交易明細（見調查局卷第125頁以下）、
      合作金庫商業銀行南汐止分行95年5月22日合金南汐字第
      0950000381號函附被告甲○○之000000000005號帳戶開戶
      資料及交易明細（見原審卷第44頁以下）、中國農民銀行
      仁愛分行93年6月15日（93）農愛字第120號函附周林玉真
      之00000000000號帳戶開戶資料、匯入匯款授權書、交易
      明細（見調查局卷第225頁以下）、臺北銀行大安分行93
      年7月15日金服字第9360008100號函附周林玉真之0000000
      00000號帳戶開戶資料、交易明細、傳票（見調查局卷第
      258頁以下）、匯出匯款水單、匯出匯款交易憑證、匯款
      資料指示文件等可考，並經被告於歷次偵、審及證人周林
      玉真於原審審理中供述明確，此部分事實固堪認定。
（二）公訴意旨雖認被告與其母周林玉真上開帳戶所接收之匯款
      均係被告與Camerron Baker、David Morgan Baron、Moni
      ca Barum、Jonathon Pearce、Michael Faraday、David
      Harrogate、Adam Deaton、Lan Williams、Jonathan Ada
      ms等外籍人士以架設http：//www.smithfairchild.com、
      http：//www.e-systempros.com、http：//www.regus.co
      m及http：//www.hq.com等網站，佯稱SF公司代理販售址
      設美國之Sun Biometrics System、Pro International及
      址設於巴西之Natal Gold Corp等3家公司之股票及可轉換
      公司債，並詳附不實之美國證交所稅單及相關訊息，且於
      網站上留有聯絡電話，由上開不詳之外籍人士接聽電話專
      責回答詢問事項之方式，施用詐術詐騙Stephen Bond、Da
      ve Phillips等人所得之款項云云，惟依卷附香港證券及
      期貨事務監察委員會檢舉函所示，前揭外籍人士Stepen
      Bond自2002年5月開始至2003年6月間透過http：//www.sm
      ithfairchild.com、http：//www.e-systempros.com等網
      址與SF公司交易長達1年以上，復佐以香港商香港上海匯
      豐銀行股份有限公司93年4月23日（93）港匯銀（總）字
      第00628號函附SF公司之匯豐銀行臺北分行第00000000000
      0號帳戶交易明細，可知Stepen Bond於2002年10月2日匯
      入美金20181.32元至該帳戶後，又於2003年2月6日匯入美
      金15130元至該帳戶，前後2次匯款時間相距達4個月之久
      （見調查局卷第141頁、171頁），則縱依該外籍人士Step
      en Bond所述SF公司架設幾可亂真之網站，且有專人回答
      問題，甚至檢附美國免稅申報書傳真格式云云，衡情亦無
      於其第1次匯入鉅款至上開帳戶待查覺SF公司未代為辦理
      上開股票或公司債券之交割而上當受騙後，再於4個月後
      繼續透過網際網路與該公司交易，甚至前後交易期間長達
      1年以上之理；再者，該外籍人士Stepen Bond另提及與SF
      公司最後乙筆交易在2003年6月間，且進行最後乙筆匯款
      交易時，該公司不斷變更匯款帳戶，先由匯豐銀行香港分
      行變更至臺北分行上開帳戶，之後又變回香港分行云云，
      惟依上開匯豐銀行臺北分行函所示，前揭SF公司於臺北分
      行所設帳戶已於2003年4月29日關戶等語（見調查局卷第
      125頁），亦與該外籍人士Stepen Bond所描述之情節明顯
      不符。即此，SF公司是否自始即有不法所有之意圖，而以
      虛設網站之方式詐騙被害人，並非無疑。
（三）又查，上開香港證券及期貨事務監察委員會檢舉函雖指稱
      另一名外籍人士Dave Phillips自2002年9月3日起即透過
      http：//www.regus.com及http：//www.hq.com等網站與
      SF公司進行交易，並已匯入美金20100元至該公司於匯豐
      銀行臺北分行之前揭帳戶云云，惟觀諸卷附SF公司之匯豐
      銀行臺北分行第000000000000號帳戶交易明細，於2002年
      9月3日當日迄至前揭帳戶於2003年4月29日關戶為止，並
      無任何名為Dave Phillips之外籍人士匯入款項至該帳戶
      之資料（見調查局卷第134頁至第192頁），本院亦無從得
      知該名外籍人士Dave Phillips是否以其他名義匯款至前
      揭帳戶，是上開檢舉函所指外籍人士Dave Phillips遭SF
      公司虛設網站詐騙之情節是否屬實，亦非無疑。
（四）再者，關於上開外籍人士Stepen Bond及Dave Phillips所
      指述遭詐騙之情節，香港證券及期貨事務監察委員會更僅
      以「據香港證監會初步查核結果，前述被害人提及網站內
      並無具體查證方向，而經由網域清查結果發現SF公司網路
      註冊址係美國內華達州雷諾市，網站中其聯絡資料雖然有
      電話、傳真號碼與電子郵件信箱，惟已無法和公司方面取
      得聯繫，其中SUN BIO官方網站聲稱係利用先進統計與生
      命統計系統混合方式提供成本效益之生命，將為募集6千
      萬美元，而該公司分別在瑞士、香港、臺灣均有辦公室，
      但無任何資料顯示與前述不法集團有任何關聯，惟SF公司
      資料中顯示股東之一為持臺灣護照名為『甲○○』者，待
      提供臺灣方面參考」等語交代，表明香港方面之調查毫無
      具體結果，全未明確指稱上開詐欺行為確實存在，亦未提
      出任何足資佐證詐欺行為之積極證據，況就上開自稱被害
      人之Stephen Bond被害金額，更稱「金額不詳」，而公訴
      人復未能提出關於全部被害人之姓名、年籍、被害經過、
      個別犯罪損失、所指施用詐術之http：//www.smithfairc
      hild.com、http：//www.e-systempros.com、http：//ww
      w.regus.com及http：//www.hq.com等網站列印資料、被
      告與周林玉真上開帳戶存入及轉出款項均為SF公司詐欺所
      得等證明被告犯罪之重要證據；另原審於95年5月12日依
      職權函請本案檢舉機關即行政院金融監督管理委員會證券
      期貨局向香港政府證券及期貨事務監察委員會查詢該會對
      於本案其他詐欺共犯有無進行何等偵查作為？現在進度如
      何？雖經該局於95年6月6日覆函稱會另向香港證監會函詢
      有無其他查證資料，俟港方回應後轉知等語，然其後即音
      訊杳然，原審於95年9月11日再度函催行政院金融監督管
      理委員會證券期貨局提出上開資料，該局則於95年11月6
      日以證期八字第0950150668號函稱「具前揭信函所述，SF
      公司在香港無任何營業活動，故尚無法獲知該公司有關資
      訊，本局目前經洽詢香港證監會承辦人表示，因SF公司目
      前於香港尚無實質營業（physical operation），因此港
      方無法再進行任何的調查」等語（原審卷第151頁），是
      上開關涉被告有無常業詐欺、洗錢犯行之重要證據，迄今
      均仍付之闕如，自不能徒憑上開香港證券及期貨事務監察
      委員會檢舉函，且於該函所轉述2名外籍人士Stepen Bond
      及Dave Phillips遭詐騙之情節與卷附SF公司之匯豐銀行
      臺北分行第000000000000號帳戶交易明細資料多有扞格之
      情況下，率爾認定被告犯行。
（五）至原審雖依辯護人聲請傳訊證人Siripaisalkiat Rangson
      及Sumalee Jintanugool錄供在案，然核證人Siripaisalk
      iat Rangson及Sumalee Jintanugool所述，不過係說明被
      告有應Siripaisalkiat Rangson之指示協助麥可於香港成
      立1家公司，並提供臺灣帳戶予麥可使用，Siripaisalkia
      t Rangson復依麥可指示轉知被告將其帳戶內款項匯出，
      另被告有陪同Sumalee Jintanugool至匯豐銀行臺北分行
      開戶等情（見原審卷第128頁至第140頁），此等證言，既
      無從釐清SF公司是否有虛設網站以代購外國公司股票或可
      轉換公司債為幌之詐欺犯行，則被告上開所為，即難認與
      洗錢行為有何關涉，自無審酌之必要；又公訴檢察官於原
      審95年11月15日本案辯論終結當日雖另聲請向香港地區公
      司登記主管機關函調SF公司之股東名冊等登記資料，以明
      該公司何時設立、何人申請設立、股東名冊為何，欲以此
      證明被告為SF公司之實際負責人云云，然查SF公司之相關
      登記資料已經檢附在卷（見調查局卷第89頁以下），依該
      登記資料，即可知悉SF公司係於2002年10月11日依香港法
      例第32章公司條例規定註冊成立於香港，公司董事有被告
      及Suchin Thianlai2人，2人分別擁有5000股公司股份，
      SF公司係由被告申請設立等情，殊無再予函調之必要，況
      依上開資料，仍無法斷言被告即為SF公司之實際負責人而
      非僅係名義負責人（即俗稱「人頭」），又縱令被告即為
      SF公司之實際負責人，因本件全無足以證明SF公司有施用
      詐術行為之積極證據，自仍無從為被告不利之認定；公訴
      檢察官對此另稱係要調取泰國SF公司之登記資料云云，然
      全未釋明泰國存在有SF公司之理由，況上開積極證據均未
      提出之前提下，亦無耗費訴訟資源，調取泰國SF公司登記
      資料之必要；又公訴檢察官另聲請向香港證監會函詢前開
      檢舉函之真實性，然該函之形式上真實性（即確為香港證
      監會所發之檢舉函），業經行政院金融監督管理委員會證
      券期貨局於95年6月6日函覆原審明確，殊無再向香港證監
      會函詢之必要，末此敘明。
六、綜上所述，公訴意旨雖指被告有常業詐欺與洗錢之犯行，然
    全未舉證證明詐欺行為與被害事實之存在，經原審依職權調
    查證據結果，仍無從認定被告有何詐欺、洗錢犯行，自不能
    證明被告犯罪，原審因而以被告犯罪不能證明而為其無罪之
    諭知，洵屬正確。檢察官上訴意旨雖以：本件除上開香港證
    券及期貨事務監察委員會檢舉函外，尚有被告為SF公司辦理
    設立登記及來臺開立帳戶之自白，以及被告擔任SF公司負責
    人等文件資料在卷可憑，足以佐證上開檢舉函內容之真實性
    ，況被告就其帳戶內資金之進出，僅能空言係自泰經商所得
    ，而無法為任何來源之證明，益徵被告上開帳戶之資金來源
    確係檢舉函所稱之詐欺所得甚明；又本件確有被害人在香港
    地區提出告訴，且就被害經過、被害金額，亦均為詳細之陳
    述，此均為上開檢舉函所明示；且被告對於陌生人捨以自己
    名義申請帳戶，反向他人蒐集金融帳戶使用，可能係利用他
    人帳戶掩飾或隱匿犯罪所得之財物，使偵查機關不易偵查等
    情，事前必然有所預見，而具有認知之不確定故意，況本件
    被告就其所稱借用帳戶之人及其提供帳戶予他人使用時所從
    事之業務內容均無法提供任何資料以資證明，顯見其前開所
    辯均係憑空杜撰，委無足採云云，指摘原判決為被告無罪之
    認定，有認定事實違背經驗法則之不當，惟按被告否認犯罪
    事實所持之辯解，縱屬不能成立，仍非有積極證據足以證明
    其犯罪行為，不能遽為有罪之認定，有最高法院30年上字第
    1831號判例意旨可資參照，業如前述；況本件檢察官所提出
    之證據，既無法使本院獲致SF公司確有虛設網站以代購外國
    公司股票或可轉換公司債為由從事詐欺犯行之確切心證，自
    無進一步探究被告為SF公司辦理設立登記及來臺開立帳戶，
    乃至提供其與周林玉真之私人帳戶供SF公司使用是否具有洗
    錢或幫助他人犯罪之未必故意；至上開香港證券及期貨事務
    監察委員會檢舉函所述被害人遭詐騙之經過，與卷附SF公司
    之匯豐銀行臺北分行第000000000000號帳戶交易明細資料並
    不吻合，業如前述，且被告縱曾為SF公司辦理設立登記及來
    臺開立帳戶，亦無從佐證上開檢舉函所述內容確與事實相符
    。是檢察官上訴意旨指摘原判決認定事實違背經驗法則云云
    ，核無理由，應予駁回。
七、蒞庭檢察官雖請求本院委請行政院金融監督管理委員會，轉
    向香港證監會查詢，目前香港司法單位是否有著手對SF 公
    司網路詐財行為進行偵辦云云。但查原審卷附行政院金融監
    督管理委員會證券期貨局95年11月6日證期八字第0950150
     668號函：明白載稱：「具前揭信函所述，SF公司在香港無
    任何營業活動，故尚無法獲知該公司有關資訊，本局目前經
    洽詢香港證監會承辦人表示，因SF公司目前於香港尚無實質
    營業（physical operation），因此港方無法再進行任何的
    調查」等語（原審卷第151頁），有如前述。既「SF公司在
    香港無任何營業活動」或「於香港尚無實質營業」（physic
    al operation），因此港方無法再進行任何調查，昭然明甚
    。且查本案乃港方接獲Stephen Bond之投訴後，進行初步瞭
    解後，有鑑於「SF公司在香港無任何營業活動或實質營業」
    ，港方並無法行使司法權，乃於93年2月3日以信函方式，向
    我國行政院金融監督管理委員會國際事務部之Dr Tien- Wei
    Lou提出檢舉，該會嗣以93年3月16日台財證八字第09300010
    32號函移請法務部調查局辦理，經該局發交由該局北部地區
    機動工作組進行調查等情，此有相關信函及公函在卷足憑（
    調查卷第78頁至第114頁）。是本院認檢察官此部分調查證
    據之請求，應無必要，附此敘明。
八、據上論斷，應依刑事訴訟法第368條，判決如主文。
本案經檢察官陳維練到庭執行職務。
中　　華　　民　　國　　96　　年　　9　　月　  27　　日
　　　　　　　　　  刑事第九庭審判長法　官　劉景星
                                    法  官　王敏慧
                                    法  官　周盈文
以上正本證明與原本無異。
如不服本判決，應於收受送達後十日內向本院提出上訴書狀，其
未敘述上訴之理由者並得於提起上訴後十日內向本院補提理由書
（均須按他造當事人之人數附繕本）。
                                    書記官　余姿慧
中　　華　　民　　國　　96　　年　　9　　月　  27　　日
